臺北高等行政法院裁定
110年度聲字第131號
聲  請  人  歐陽伸                                     


上列聲請人因貿易法事件（本院110年度訴786號），聲請回復原
狀，本院裁定如下：
    主  文
聲請駁回。
聲請訴訟費用由聲請人負擔。
    理  由
一、按「因天災或其他不應歸責於己之事由，致遲誤不變期間者
    ，於其原因消滅後1個月內，如該不變期間少於1個月者，於
    相等之日數內，得聲請回復原狀。」「第1項之聲請應以書
    狀為之，並釋明遲誤期間之原因及其消滅時期。」「聲請回
    復原狀，應同時補行期間內應為之訴訟行為。」為行政訴訟
    法第91條第1項、第4項及第92條第2項所規定。而該條文所
    稱之回復原狀，意義在使遲誤不變期間之當事人，於不可歸
    責於己之原因消滅後之法定期間內，聲請補行該不變期間內
    應為之訴訟行為，得聲請回復原狀者自以遲誤不變期間為限
    ；若為裁定期間，既可依當事人之聲請或法院以職權酌量延
    展，自無再行准許回復之理。又法院命當事人補正起訴要件
    欠缺之裁定期間，並非前揭所稱之不變期間，是以不問當事
    人遲誤此項期間之原因為何，均不得聲請回復原狀（最高法
    院95年度台抗字第714號民事裁定、最高行政法院99年度裁
    字第2242號裁定意旨參照）。
二、本件聲請意旨略以：聲請人因公司搬家及父親疾病照顧，未
    注意本院補正裁定，俟返家始發現該裁定，並已於110年8月
    31日請友人協助至本院櫃台預納裁判費新臺幣4,000元，為
    此聲請回復原狀等語。
三、經查，本件聲請人因起訴未繳納裁判費，經本院於民國110
    年7月16日110年度訴字第786號裁定命補正，該補正裁定經
    合法送達聲請人後，因聲請人未遵期補繳，業經本院於110
    年8月27日以其訴不合法而裁定駁回確定。聲請人提出本件
    聲請所主張遲誤之原因，乃其有搬家或家人照顧等私人事務
    之故，且亦未見其提出任何資料為釋明，已難認其所主張者
    符合「天災」或「其他不應歸責於己」之事由；再者，依聲
    請人主張情由，其主張遲誤者亦為前述本院裁定命補繳裁判
    費之期間，此乃裁定期間之性質，亦非不變期間之遲誤，揆
    諸前揭規定意旨及說明，並不屬得依前開關於回復原狀規定
    聲請之情形。是聲請人以上開情由向本院聲請回復原狀，核
    與規定不符，應予駁回。
四、依行政訴訟法第104條、民事訴訟法第95條、第78條，裁定
    如主文。 
中　　華　　民　　國　　110　 年　　11  　 月　　30　 日
                    臺北高等行政法院第一庭
                              審判長法  官  許瑞助
                                    法  官  林秀圓
                                    法  官  林麗真
上為正本係照原本作成。
如不服本裁定，應於送達後10日內向本院提出抗告狀（須按他造
人數附繕本）。 
中　　華　　民　　國　　110　 年　　11  　 月　　30　 日
                                    書記官  李淑貞